臺灣高等法院臺南分院民事裁定　　96年度聲再字第3號
再審聲請人　甲○○
再審相對人　乙○○
上列再審聲請人因與相對人乙○○間確認遺產管理人資格不存在
事件，對於中華民國96年3月3日本院96年度抗字第52號（含台灣
雲林地方法院95年度家再字第3號）裁定，聲請再審，本院裁定
如下：
      主    文
再審之聲請駁回。
再審聲請費用由再審聲請人負擔。
      理    由
一、按「有下列各款情形之一者，得以再審之訴對於確定終局判
    決聲明不服。但當事人已依上訴主張其事由或知其事由而不
    為主張者，不在此限：一、適用法規顯有錯誤者。二、判決
    理由與主文顯有矛盾者。三、判決法院之組織不合法者。四
    、依法律或裁判應迴避之法官參與裁判者。五、當事人於訴
    訟未經合法代理者。六、當事人知他造之住居所，指為所在
    不明而與涉、訟者。但他造已承認其訴訟程序者，不在此限
    。七、參與裁判之法官關於該訴訟違背職務犯刑事上之罪者
    ，或關於該訴訟違背職務受懲戒處分，足以影響原判決者。
    八、當事人之代理人或他造或其代理人關於該訴訟有刑事上
    應罰之行為，影響於判決者。九、為判決基礎之證物係偽造
    或變造者。一○、證人、鑑定人、通譯、當事人或法定代理
    人經具結後，就為判決基礎之證言、鑑定、通譯或有關事項
    為虛偽陳述者。一一、為判決基礎之民事、刑事、行政訴訟
    判決及其他裁判或行政處分，依其後之確定裁判或行政處分
    已變更者。一二、當事人發現就同一訴訟標的在前已有確定
    判決或和解、調解或得使用該判決或和解、調解者。一三、
    當事人發現未經斟酌之證物或得使用該證物者。但以如經斟
    酌可受較有利益之裁判者為限。」、「裁定已經確定，而有
    第496條第1項或第497條之情形者，得準用本編之規定，聲
    請再審。」、「再審之訴不合法者，法院應以裁定駁回之。
    」，民事訴訟法第496條第1項、第507條、第502條第1項分
    別定有明文。
二、再審聲請意旨略以：再審聲請人不服台灣雲林地方法院94年
    度家訴字第7號、鈞院94年度家上字第68號確定判決，前向
    該院聲請再審，經台灣雲林地方法院95年度家再字第3號事
    件受理，惟該院未予再審聲請人說明機會，即予裁定駁回本
    件再審聲請。再審聲請人不服乃提起抗告，仍遭鈞院96年度
    抗字第52號裁定駁回，為此就台灣雲林地方法院95年度家再
    字第3號、本院96年度抗字第52號裁定聲請再審云云。
三、經查再審聲請人係對台灣雲林地方法院94年度家訴字第7號
    、本院94年度家上字第68號確定判決向原審法院聲請再審，
    經原審法院以95年度家再字第3號裁定駁回，再審聲請人不
    服提起抗告，復經本院於96年3月3日以96年度抗字第52號裁
    定駁回抗告在案，再審聲請人對上開裁定提起再抗告，茲因
    再審聲請人因未依法委任律師即提起本件再抗告程序，經本
    院於96年7月20日裁定命再審聲請人限期補正，該補正裁定
    並於96年7月23日合法送達再審聲請人各情，此經本院依職
    權調閱上開案號卷宗查核無訛。
四、按再審係對於已確定之裁判所為救濟之程序，此觀之民事訴
    訟法第496條第1項前段規定自明。茲查再審聲請人對本院96
    年度抗字第52號已提起再抗告，該案尚未確定，依法自不得
    提起再審，本件聲請再審為不合法，應予駁回。
結論：本件再審之聲請，為不合法，依民事訴訟法第五百零二條
第一項、第五百零七條、第九十五條、第七十八條裁定如主文。
中　　華　　民　　國　　96　　年　　8 　 月　　17　　日
                  民事第三庭  審判長 法　官  陳光秀
　　　　　　　　　　　      　       法　官  莊俊華
　　　　　　　　　　　      　       法　官  曾平杉
上為正本係照原本作成。
不得抗告。
中　　華　　民　　國　　96　　年　　8 　　月　　21　　日
                                     書記官  葉秀珍
